臺灣士林地方法院刑事判決　　　　　　　　　　　　　九十三年度交訴字第四五號
　　公　訴　人　台灣士林地方法院檢察署檢察官
　　被　　　告　乙○○
　　選任辯護人　官淑森律師
右列被告因業務過失致死案件，經檢察官提起公訴（九十三年度偵字第一九六七號）
，本院判決如左：
    主  文
乙○○從事業務之人，因業務上之過失致人於死，處有期徒刑壹年貳月。
    事  實
一、緣協冠人力服務股份有限公司（以下簡稱協冠公司）與格上汽車租賃股份有限公
    司（以下簡稱格上公司）簽訂人員派任契約，乙○○則與協冠公司簽訂勞務承攬
    契約，三方約明自民國（下同）九十二年七月十日起至九十三年七月九日止，由
    協冠公司指派乙○○駕駛格上公司出租予建華金融控股股份有限公司（以下簡稱
    建華公司）之自用小客車，負責接送建華公司之主管上下班。故乙○○於每一工
    作日早晨，即駕駛登記為其父親名義，惟均由其管理使用之車牌號碼七Ｐ—五六
    六一號自用小客車，前往台北市○○區○○路建華公司主管住處，再換開格上公
    司所出租之車輛以進行接送工作，為從事駕駛業務之人。於九十三年二月十七日
    上午六時五十八分（起訴書誤為四十八分）許，乙○○駕駛前開七Ｐ—五六六一
    號自用小客車，沿台北市士林區○○○路○段，於福林橋面由南向北方向行駛於
    第二車道，正欲下橋，行經中山北路五段、福國路交岔路口時，本應注意行車速
    度應依標誌或標線之規定，無標誌或標線者，在市區道路，時速不得超過五十公
    里，又駕駛人駕駛汽車，應遵守道路交通標誌、標線、號誌之指示，而當時天候
    晴朗、視距良好、路面乾燥、無缺陷或障礙物，並無不能注意之情形，竟疏於注
    意，明知該處之行車速率限制為時速五十公里，且見福林橋由南往北方向係紅燈
    ，該方向准許直行之綠色箭頭號誌並未亮起，竟為搶先通過該路口，而未遵照紅
    燈號誌停車，反以時速六十公里之超速闖越該路口，適有游阿興無照騎乘車牌號
    碼ＣＥＳ—四八六號重型機車，搭載戊○○○，在福林橋下右側平面道路，於該
    路口，遵照左轉號誌，由中山北路五段由南往西方向左轉福國路，乙○○見狀雖
    立即鳴按喇叭示警、減速並向內側車道閃避，惟因車速過快閃煞不及，致其駕駛
    之上開自用小客車右前車頭猛力撞擊游阿興所騎乘之重型機車左側，使游阿興跌
    落地面，許黃金亦因而彈起後再摔落地面，機車則向右前滑行至路邊。乙○○於
    肇事後，犯行未被發覺前，於警員前往現場處理時，當場承認其為肇事者而自首
    犯罪。嗣游阿興、戊○○○雖經送往新光吳火獅紀念醫院（以下簡稱新光醫院）
    救治，然戊○○○仍因顱內及胸腔內出血，於九十三年二月十七日上午九時十五
    分許急救無效死亡，游阿興則於翌日（十八日）下午五時四十九分許，因左下腿
    挫傷併開放性骨折導致外傷性休克不治死亡。
二、案經戊○○○之夫丙○○、子丁○○、游阿興之子己○○訴由臺北市政府警察局
    士林分局（以下簡稱士林分局）報請臺灣士林地方法院檢察署檢察官偵查起訴。
    理  由
一、訊據被告乙○○對其於右揭時、地駕駛車牌號碼七Ｐ—五六六一號自用小客車，
    與被害人游阿興騎乘之車牌號碼ＣＥＳ—四八六號重型機車相撞，致被害人游阿
    興、戊○○○傷重不治死亡之事實供認不諱，並有道路交通事故調查報告表（一
    ）、（二）各一紙、照片四十幀、及台灣士林地方法院檢察署檢察官督同法醫師
    相驗屍體製作之勘驗筆錄、相驗屍體證明書、驗斷書各二份附卷可稽。惟被告復
    矢口否認有何業務過失致死之犯行，辯稱：伊自福林橋上由南往北行駛，距離路
    口五、六十公尺處有看伊行向之號誌是綠燈，嗣伊到達路口時雖未注意車行方向
    之交通號誌，但當時伊右邊福林橋下平面道路有機車在停等紅燈待左轉，並有行
    人停紅燈準備穿越馬路，可見伊之車行方向係綠燈，應係被害人游阿興闖紅燈釀
    成車禍。再由車損狀況觀之，伊駕駛之自用小客車之大燈及擋風玻璃均未破損，
    惟車體鋼圈卻破裂，顯見本件事故應係被害人游阿興遇紅燈卻仍違規左轉，進而
    衝撞被告所駕駛之自用小客車右側車身所致，並非游阿興之機車遭被告車輛撞擊
    ；再者，伊車輛行駛於福林橋下坡路段時，車速並不快，未超過五十公里之速限
    ，當看見被害人游阿興之機車向左轉出時，即鳴按喇叭示警，繼而踩煞車及向左
    閃避，已善盡注意義務並採取必要之防範措施，於本件事故應無過失。再者，被
    告於距離十幾公尺處發現被害人，當時被告尚無法判斷被害人游阿興騎出停等區
    後將直行或左轉，待確定被害人行向時，被告車輛已行至路口白色停止線，自無
    從苛求被告於如此急迫情況下及時採取必要之安全措施云云。經查：
    (一)台北市車輛行車事故委員會就本件車禍之鑑定意見之一，雖認被告於肇事時係
      行駛於福林橋上內側之左轉專用道，目擊證人甲○○亦證稱被告係行駛於內側
      車道云云。惟被告於警訊、偵查及本院審理時均堅稱其於車禍發生時係行駛於
      第二車道，因見到被害人游阿興騎乘機車左轉，始向左閃避至第一車道等語，
      核其歷次所供，均屬相符。且台北市車輛行車事故委員會係以證人甲○○之證
      言為鑑定之依據，而證人甲○○證稱，其目睹車禍發生時，係位於福林橋下平
      面道路之人行道旁等待穿越馬路，且係在樹下東張西望，眼睛餘光看到被告的
      車剛好要下福林橋等語。是證人甲○○既在福林橋下路邊，又非始終注意橋上
      車輛之動態，衡情對被告於橋上之行車動向自難全程詳見。參以道路交通事故
      調查報告表所附現場圖，被告駕駛之自用小客車係停於中山北路跨越福國路路
      口之後之內側車道，而車禍時被害人游阿興騎乘之ＣＥＳ─四八六號重機車於
      中山北路、福林路口地面遺有刮地痕０‧六公尺，而該刮地痕係位於福林橋第
      二車道往橋下延伸處，該處應係被告駕駛之自用小客車與被害人游阿興之機車
      之碰撞地點。可知被告於肇事前確行駛於福林橋之第二車道，嗣見到被害人游
      阿興之機車左轉時始向左閃避，惟在閃避至第一車道前即與被害人游阿興之機
      車相撞，故被告所稱其於肇事前係行駛於福林橋第二車道等語，應堪採信，合
      先敘明。
    (二)再雖被告之駕駛之ＢＭＷ牌自用小客車於現場並未遺有煞車痕，惟被告稱其於
      肇事時確有煞車，僅因車輛裝有ＡＢＳ煞車系統，故未有煞車痕等語。經本院
      向ＢＭＷ牌汽車進口廠商汎德公司查詢被告自用小客車有關煞車痕之資料，經
      該公司函覆：被告駕駛之車牌七Ｐ─五六六一號自用小客車查無維修紀錄，故
      無法確定該車是否配有原廠ＡＢＳ。而ＡＢＳ為防鎖死煞車系統，能於煞車時
      避免車輪鎖死，可以在任何遭遇情況（平滑柏油、冰、濕路面等，直線前進或
      過彎）得到最短的煞車距離。因路面與天候狀況多變，且ＡＢＳ作動時，會避
      免車輪完全鎖死，故於車輪煞車時，地面不一定會有輪胎鎖死所造成的痕跡，
      有該公司九十三年十月十五日函文一件附卷可稽。故被告稱其駕駛之車牌七Ｐ
      ─五六六一號自用小客車有裝設ＡＢＳ系統，且因之煞車時於地面並未留下煞
      車痕跡，非無可能，自不得因車禍現場地面無煞車痕即認被告未減速煞停。公
      訴意旨認被告於見到被害人游阿興左轉時僅鳴喇叭示警而未減速，亦有未合。
    (三)被告對其肇事時之行車時速為六十公里之事實，屢於警訊及偵查中供認無諱。
      其於車禍甫發生不久，於九十三年二月十七日九時十分許，在新光醫院接受士
      林分局交通分隊員警訊問時，供稱：發現ＣＥＳ─四八六號重機車時，約在我
      右前側十五公尺；肇事當時行車速率每小時六十公里等語。嗣其於同日上午十
      時五分許，於士林分局芝山岩派出所訊問時，亦稱：我目測十五公尺左右看到
      重機ＣＥＳ─四八六號，我時速六十公里等語。其於同日下午三時五分許檢察
      官相驗時，亦稱：我直行，他（被害人）從我右邊突然往福國路方向騎，我發
      現他出來時，距離我十幾公尺，我煞車不及，我那時時速約六十公里等語。嗣
      於同日下午六時二十八分移送台灣士林地方法院檢察署偵訊時，亦稱：當時時
      速六十公里，我是開在第二車道，看到該機車時距離十五公尺，我看到該機車
      時，我立刻踩煞車，往內側閃，但仍來不及。我覺得我車速快了一點，當地的
      速限是五十公里，我超過十公里等語，有交通事故談話紀錄表、警訊及偵訊筆
      錄可按（附台灣士林地方法院檢察署偵字第一九六七號卷第三十二、十三、五
      十六頁、九十三年度相字第一三三號卷第五十頁）。故被告嗣後翻異前供，改
      稱其肇事時之時速不足五十公里云云，要屬避重就輕之詞甚明。
    (四)另被告稱其看到被害人游阿興之機車在其前方十五公尺左右轉彎，立即煞車並
      由其行駛之第二車道向內側第一車道閃避等情，已如前述。再參照前揭道路交
      通事故調查報告表所附現場圖，被告駕駛之自用小客車係停於中山北路跨越福
      國路口之內側車道，亦見前述。而車禍遺留之現場跡證自南至北依次為，機車
      刮地痕、被害人血跡、被告之自用小客車、倒地之機車，而將現場被害人之血
      跡及被告之自用小客車向中山北路分隔島及其延伸線垂直對齊後，血跡對齊點
      與往北分隔島起點之距離為七‧七公尺，該分隔島起點與被告之自用小客車車
      頭對齊點之距離為三‧二公尺，至刮地痕與血跡間之距離則未標示，而被告自
      承其見到被害人游阿興機車時尚相距約十五公尺，且立即煞車閃避，則被告自
      見到被害人游阿興機車左轉後開始煞車至完全煞停之距離，應超過二十五‧九
      公尺（十五加七‧七加三‧二公尺加刮地痕與血跡間之不詳距離），如參以被
      告其自繪之小客車曲線型避讓路線圖（見被告九十三年九月二十三日刑事答辯
      狀所附之被證四），其煞車距離將遠長於二十五‧九公尺。而對照交通部函示
      之「汽車行駛距離及反應距離一覽表」、「一般公路汽車煞車距離、行車速度
      對照表」，於行車時速五十公里時，其反應距離為一０‧四公尺，於乾燥地面
      之煞車距離為十一‧五至十四‧一公尺。故於車行速度五十公里時，駕駛人從
      見到緊急狀況至完全將車煞停之距離，即反應距離加上煞車距離之總和，應為
      二十一‧九至二十四‧五公尺。而被告之煞車距離已遠超過二十五‧九公尺，
      加以被告之車輛如依其所言裝有ＡＢＳ煞車系統，依前揭汎德公司回函，其煞
      停之距離應較上開「一般公路汽車煞車距離、行車速度對照表」所載之距離為
      短，顯見被告所言其肇事時之時速僅五十公尺云云，與事實不符。
    (五)又目擊車禍發生之證人甲○○證稱：被告的車子速度很快，從福林橋上下來，
      被害人之機車正要啟動，被害人的腳還沒有收起來，還在地面上，而速度很慢
      ，我看到的是腳剛離地，且機車啟動後慢慢騎的狀態等語。被害人游阿興於送
      醫急救時，於新光醫院急診室接受員警詢問時，亦稱（你當時速度？）剛左轉
      很慢等語（台灣士林地方法院檢察署偵字第一九六七號卷第八十四頁）。可知
      車禍時，被告車速甚快，而被害人游阿興剛起步左轉，車速甚慢。參以前揭現
      場圖，被害人游阿興之機車刮地痕（０‧六公尺）、被害人之血跡、倒地之機
      車等跡證略成一直線，將各跡證向中山北路分隔島及其延伸線垂直對齊後，被
      害人血跡對齊點與游阿興機車對齊點之距離為十七至十七‧一公尺（七‧七公
      尺加九‧三至九‧四公尺），機車刮地痕對齊點與血跡對齊點間之確實距離雖
      未標示，惟亦有相當間距。是被害人游阿興機車速度甚慢，竟於受被告自用小
      客車撞擊摩擦地面留下０‧六公尺之刮痕後，未於附近停下，繼續滑行，而被
      害人等亦摔落於前方地面，遺留血跡，機車向前滑至十七公尺以外路邊始停下
      ，足認機車撞擊時受力甚猛，可見被告於肇事時車速甚快，被告所稱其時速僅
      五十公里云云，要屬卸責之詞，無足採信。其肇事時之行車速率，不低於六十
      公里甚明。
    (六)另查，中山北路、福國路口之福國橋面南向北方向之交通號誌為橫向，由左至
      右為圓形紅燈、圓形黃燈、綠色↓（左轉箭頭）、綠色←（直行箭頭）；橋下
      之平面道路有直向及橫向之交通號誌，直向由下至上、橫向由左至右亦均為圓
      形紅燈、圓形黃燈、綠色↓（左轉箭頭）、綠色←（直行箭頭），業經檢察官
      勘驗無訛，製有勘驗筆錄附卷可按，並有員警拍攝之照片可參（見台灣士林地
      方法院檢察署偵字第一九六七號卷第一六八、一七一、一七三、一七五、一七
      七、一七八、一八０頁）。又中山北路、福國路口福林橋面及橋下平面道路交
      通號誌時相運作之情形為：「南向北遲閉暨橋下左轉保護三時相」運作，第一
      時相為中山北路包含福林橋面、橋下平面道路均南向北直行車輛通行及中山北
      路北往南直行、右轉車輛通行暨路口西側南北向行人穿越福國路之通行，第二
      時相為中山北路包含福林橋面、橋下平面道路均南向北直行、福林橋面南往西
      左轉暨福國路西往南右轉車輛通行，第三時相為福國路西往南右轉、中山北路
      包含福林橋面、橋下平面道路均南往西左轉車輛通行暨中山北路北側東西向行
      人穿越道行人通行，而各時段、時制、時相除七時至二十二時外，均含清道時
      間─即黃燈三秒、全紅二秒，有台北市交通管制工程處北市交工控字第０九三
      三三六七九四００號函及所附交通號時誌表在卷可憑。故福林橋下平面道路之
      號誌轉換依次應為，（第一、二時相）直行綠燈、黃燈、紅燈、轉為（第三時
      相）左轉綠燈、黃燈、紅燈、再轉為（第一、二時相）直行綠燈、黃燈：：。
      而被害人游阿興於新光醫院急診室接受警詢時稱：（你當時怎麼騎？）從外雙
      溪那邊來，然後走橋下，騎到那裡遇到紅燈，開始換綠燈我就轉過去；（你是
      看右邊那一個紅綠燈還是路中央那一個？）路中央那一個，右手邊那一個也有
      箭頭啊；（你走到福國路口時紅綠燈是哪一種紅綠燈？）箭頭，一開始是紅燈
      ，靠在中間是綠燈；紅燈我還是有停啊等語（台灣士林地方法院檢察署偵字第
      一九六七號卷第八十二頁）。是依被害人游阿興所述，其騎乘機車到達福林橋
      下中山北路口時，交通號誌（包含右手邊直式號誌及路中央橫式號誌）於左轉
      方向正轉為紅燈（即第三時相將結束），故其於該處停等，俟號誌轉換為第一
      、二時相，依次為：直行綠燈、黃燈、紅燈，再轉為第三時相，左轉綠燈亮起
      時始開始左轉。而參照前開台北市交通管制工程處函及交通號時誌表，被害人
      游阿興於第三時相左轉時，福林橋上除南往西左轉方向係綠燈外，北往南方向
      ，及被告之行向─即南往北直行方向，均為紅燈。
    (七)雖被告辯稱其南向北於福林橋上駛下橋下時，其行進方向之號誌係綠燈云云，
      但細究其對該交通號誌之描述，其稱其所見到者是一個大圓綠燈云云（台灣士
      林地方法院檢察署偵字第一九六七號卷第五十六頁），惟查，福林橋上南往北
      方向之號誌，由左至右依次為圓形紅燈、圓形黃燈、綠色↓（左轉箭頭）、綠
      色←（直行箭頭），已如前述，故福林橋上綠燈之通行號誌，均以箭頭表示，
      並無被告所稱之「大圓綠燈」，足見其所言不實。
    (八)再目擊證人甲○○結證稱：我穿越忠誠公園要過中山北路到芝山捷運站，在忠
      誠公園裡面我看到行人穿越道（按：為東西向）本來是綠燈，但秒數只剩六、
      七秒，我就不想過去，在那邊等下一個綠燈。如果用跑的應該可以過馬路，用
      跑的從忠誠公園到穿越中山北路和福林路的十字路口不需要六、七秒。忠誠公
      園很小，我從公園走出來，因我走路速度很快，所以很快就到達樹下；我走五
      秒鐘應該可以到達樹下。我在樹下等過馬路，距離中山北路口約有幾步路，我
      一停在樹下，車禍就發生了；我看到機車正要啟動，因被害人的腳還沒有收起
      來，還在地上，而速度很慢。被告有按喇叭，聲音比較長，所以我有去注意。
      我一聽到喇叭聲接著就是碰撞的聲音，幾乎是相連的。撞到前該車的速度很快
      ，碰撞聲音特別大。我看到機車駕駛人彈起來，撞擊位置在汽車過了停止線再
      往前不遠的位置，因機車很慢，他從機車等待區正起步，撞擊的位置離等待區
      不遠。當時南往北、北往南的車輛都是停止的，北往南有車輛在等，而從福林
      橋下來的車，南往北的方向也有車在等等語（參見本院九十三年十二月二日審
      理筆錄第三至十一頁）。核證人甲○○係於路過肇事地點時見聞車禍，與被告
      、被害人等並無仇怨或親誼關係，衡情應無為虛偽證言攀誣被告之理，其證言
      應堪採信。是依證人甲○○所言，其於忠誠公園內見到行人穿越道為綠燈且有
      六、七秒鐘，嗣其以很快之速度（約五秒鐘）到達距中山北路、福國路路口有
      幾步距離之樹下，隨即發生車禍，故車禍發生時，行人穿越道應仍為綠燈（秒
      數尚餘一至二秒）。再參照前揭台北市交通管制工程處函及交通號誌時制表，
      中山北路、福國路口東西向行人穿越道僅於第三時相（亦即南向西左轉及西向
      南右轉綠燈、南北雙向禁止直行）時係綠燈可供通行，而各時相均含黃燈三秒
      、全紅二秒之清道時間。又行人通行路口之速度較車行速度為慢，故行人穿越
      道之號誌轉換，與車行道路之號誌轉換均有秒差，換言之，第三時相時，福林
      橋下平面道路原為直行紅燈、左轉綠燈，東西向行人穿越道則為綠燈，嗣行人
      穿越道轉為紅燈後，左轉方向之號誌始轉為黃燈、紅燈，再轉為直行綠燈，業
      經檢察官勘驗現場號誌甚明，製有勘驗筆錄在卷足按（附台灣士林地方法院檢
      察署偵字第一九六七號卷第一八一頁）。據此，本件中山北路、福國路口第三
      時相之號誌轉換依次應為，(1)福林橋面、橋下南北雙向禁止通行、南向西左轉
      綠燈、東西向行人穿越道綠燈、(2)行人穿越道先進入秒數倒數，嗣轉成紅燈、
      (3)（人行穿越道紅燈後經過不詳秒數）福林橋面、橋下南往西左轉方向從綠燈
      轉為黃燈（三秒）再轉為紅燈（二秒）、(4)福林橋面、橋下南北直行方向轉為
      綠燈（進入第一時相）。故車禍發生時，福林橋面南北方向之號誌應仍為紅燈
      ，且距其轉為直行綠燈，應至少有六至七秒以上（人行穿越道之秒數一至二秒
      加不詳秒數加黃燈三秒加紅燈二秒）之時間。參照證人甲○○稱車禍發生時南
      往北、北往南方向之車輛均係停止，益足明之。故被告於福林橋上南往北方向
      尚禁止通行時即違反號誌闖越路口，殆可認定。被告辯稱肇事時其車行方向為
      綠燈，係被害人游阿興闖越紅燈以致肇禍云云，委無足採。
    (九)又被害人游阿興係於左轉箭頭亮起後始開始左轉進入路口，已如前述，其並無
      違規之處，係被告於其直行號誌尚未亮起前六、七秒前，即違規闖越紅燈直行
      ，致二車相撞，其肇事過失應在被告，自不得以被害人游阿興之機車及被告自
      用小客車之車損部位，推論係被害人游阿興騎機車撞擊被告自用小客車，而指
      被害人亦有過失。又被害人游阿興雖係無駕駛執照而騎乘機車，惟此屬違反交
      通法規之行為，與本件車禍之發生並無因果關係，亦難謂被害人游阿興應對車
      禍負責，亦併此指明。再本件既係被告違反號誌在先，自無可能因其嗣後見被
      害人游阿興左轉時，有按鳴喇叭、煞車閃避，惟來不及煞停仍相撞，即認其已
      盡注意義務而得脫免罪責。故被告辯稱係其自用小客車遭被害人游阿興機車撞
      擊、被告已盡注意義務云云，亦不足採。
    (十)按行車速度，依標誌或標線之規定，無標誌或標線者，於市區道路行車時速不
      得超過五十公里；又駕駛人駕駛汽車，應遵守道路交通標誌、標線、號誌之指
      示，道路交通安全規則第九十三第一項第一款、第九十條分別定有明文。被告
      駕車原應注意上揭規定，而參之當時天候、路況、視距等情，又無不能注意之
      情事，詎其竟疏於注意，駕車以時速六十公里超速行駛並闖越紅燈，致撞及被
      害人游阿興之機車，使被害人等二人死亡，其行為顯有過失。台北市車輛行車
      事故鑑定委員會亦同此見解，認被告違反號誌及超速行駛係本件肇事原因，有
      該會九十三年六月十五日北鑑審字第０九三三０一三五四００號函及所附之鑑
      定意見書各一份附卷可稽。又被告之過失與被害人等之死亡間，復有相當因果
      關係，本件事證業臻明確，被告犯行堪予認定，應依法論科。
二、按刑法上所謂業務，係指個人基於社會地位繼續反覆所執行之事務，其主要部分
    業務固不待論，即為完成主要業務所附隨之準備工作與輔助業務，亦應包括在內
    ，有最高法院七十一年臺上字第一五五０號判例足資參照。查協冠公司與格上公
    司簽訂人員派任契約，乙○○則與協冠公司簽訂勞務承攬契約，三方約明自九十
    二年七月十日起至九十三年七月九日止，由協冠公司指派乙○○駕駛格上公司出
    租予建華公司之自用小客車，負責接送建華公司之主管上下班。故乙○○於每一
    工作日早晨，即駕駛車牌號碼七Ｐ—五六六一號自用小客車，前往台北市○○區
    ○○路建華公司主管住處，再換開格上公司所出租之車輛以進行接送工作等情，
    業據被告自承無諱，並有格上公司九十三年六月三日格租字第九三０六０三號
    函及人員派任契約書、承攬契約書各一份在卷足憑。故被告於每一工作日駕駛車
    牌號碼七Ｐ—五六六一號自用小客車前往建華公司主管住處之行為，係屬其執行
    接送業務之附隨準備工作，揆諸前揭判例意旨，亦屬刑法上所謂之業務行為。核
    被告所為，係犯刑法第二百七十六條第二項之業務過失致死罪。公訴意旨認被告
    於見到被害人游阿興左轉時僅鳴喇叭示警而未減速，尚有未洽，已如前所述，惟
    公訴就此部分與被告闖紅燈、超速部分係以事實上一罪起訴，爰不另為無罪之諭
    知，附此敘明。又查，於犯罪未被發覺前，向該管公務原告知其犯罪，而不逃避
    接受裁判者，即與刑法第六十二條規定自首之條件相符，至於自首後對其犯罪事
    實有所主張或辯解，係被告辯護權之行使，不能具此一端即謂被告無接受裁判之
    意，亦有最高法院八十四年度台上字第八二九號判決可參。被告於肇事後，警員
    前往處理時在場，並當場承認為肇事人，有台北市○○○○○道路交通事故肇事
    人自首情形紀錄表一紙附卷可稽，其於犯罪未發覺前自首而接受裁判，應依刑法
    第六十二條前段之規定減輕其刑。至其對本件犯罪事實有所辯解，參照前開判決
    意旨，應不影響其自首之成立，亦併此指明。爰審酌被告曾因駕駛車輛過失致人
    於死，經台灣新竹地方法院判處有期徒刑六月，緩刑三年，竟不知警惕又再犯本
    件，且其超速闖越紅燈過失嚴重，致被害等二人死亡造成家屬莫大痛苦，犯後又
    一再飾詞卸責態度不佳，且迄今尚未與被害人家屬達成民事和解，並其品行、智
    識程度等一切情狀，量處如主文所示之刑，以資懲儆。
據上論斷，應依刑事訴訟法第二百九十九條第一項前段、刑法第二百七十六條第二項
、第六十二條前段、罰金罰鍰提高標準條例第一條前段，判決如主文。
本案經檢察官簡志龍到庭執行職務。
中　　　華　　　民　　　國　　九十三　　年　 　十二 　　月　　 十六 　　日
                                  臺灣士林地方法院刑事第六庭
                                      審判長法  官  趙  文  卿
                                            法  官  朱  光  仁
                                            法  官  彭  洪  媛
右正本證明與原本無異。
如不服本判決，應於送達後十日內，向本院提出上訴狀。
                                            書記官  周  霙  蘭
中　　　華　　　民　　　國　　九十三　　年　 　十二 　　月　　 十八 　　日
附錄本案論罪科刑法條全文：
刑法第二百七十六條
因過失致人於死者，處二年以下有期徒刑、拘役或二千元以下罰金。
從事業務之人，因業務上之過失犯前項之罪者，處五年以下有期徒刑或拘役，得併科
三千元以下罰金。
